臺灣新北地方法院板橋簡易庭裁定
111年度板秩字第121號
移送機關    新北市政府警察局永和分局
被移送人    林易承


上列被移送人因違反社會秩序維護法案件，經移送機關以民國11
1年6月24日新北警永刑字第1114205371號移送書移送審理，本院
裁定如下：
    主  文
林易承藉端滋擾公司行號，處罰鍰新臺幣伍仟元。
    事實及理由
一、被移送人林易承於下列時、地有違反社會秩序維護法之行為
    ：
  ㈠時間：111年5月23日晚間0時31分及111年5月24日晚間0時10
    分。
  ㈡地點：新北市○○區○○路0段00號(全家秀和店)。
  ㈢行為：在上揭時、地藉端滋擾，嚴重影響被害人作生意。
二、上開事實，有下列證據證明屬實：
  ㈠被移送人林易承於警詢之陳述。
  ㈡被害人即證人陳秀婷於警詢時之證述。
  ㈢關係人即證人梁萬仁及黃蒈欣於警詢時之證述。
  ㈣現場照片6張。
三、按有左列各款行為之一者，處三日以下拘留或新臺幣一萬二
    千元以下罰鍰：二、藉端滋擾住戶、工廠、公司行號、公共
    場所或公眾得出入之場所者。社會秩序維護法第68條第2款
    定有明文。本條款立法意旨，固在保護住戶、工廠、公司行
    號、公共（眾）場所等場所之安寧秩序不受侵害。惟所謂「
    藉端滋擾」，即應指行為人有滋擾場所之本意，以言語、行
    動等方式，藉特定事端擴大發揮，踰越該事端在一般社會大
    眾觀念中所容許之合理範圍，而擾及場所之安寧秩序致難以
    維持或回復者而言。經查，被移送人固否認伊有移送機關所
    指之違序行為，惟移送機關業經提出現場照片及被害人即證
    人陳秀婷於警詢時之證述「林易承於上開時地分別進入我所
    經營之四間超商，進入後分次拿取所有的購物籃，並將裡面
    裝滿不同商品後，放置在櫃檯並要求我本人到場付帳。林易
    承留下要我付帳的話語後，將購物籃及商品留在櫃檯後不結
    帳就走人了，造成我的店非常混亂，難以營業，且我的大夜
    班員工都很畏懼。」，及關係人即證人梁萬仁亦證述「他當
    時進入我任職的超商，進入後將各類商品拿到櫃檯後，又一
    直要我叫老闆娘(即陳秀婷)出來結帳，但我當下搞不清楚他
    在幹嘛，因此我跟他說，你不結帳的話就請你離開，但他就
    不結帳也不把東西歸位，也遲遲不肯離去，造成我的困擾。
    」，被移送人雖辯稱「(問:你當時為何拿取商品放置櫃檯後
    不結帳？)答:因為店員不想給我購物籃，後來我很有誠意的
    購買商品後，店員還報警抓我」云云，惟查，被移送人於深
    夜時段連續2日前往被害人即證人陳秀婷所經營之超商，拿
    取商品放置櫃檯後卻不結帳等節，此為被移送人所不爭執，
    而證人等上開證述雖未經具結，惟其若陳述不實，則有該當
    本法第67條第3款「意圖他人受本法處罰而向警察機關誣告
    者」而得處三日以下拘留或新臺幣一萬二千元以下罰鍰之罰
    則，衡諸經驗及論理法則，證人應無甘冒本法誣告罰則相繩
    風險而故為虛偽陳述之理，是本院依卷內事證綜合判斷，認
    證人等上開所述應堪採信。核被移送人林易承前開所為，係
    違反社會秩序維護法第68條第2款藉端滋擾公司行號之規定
    。爰審酌被移送人違反社會秩序維護法之情節、違反之手段
    、智識程度、生活狀況、違反義務之程度、行為所生之危險
    或損害及其他等一切情狀，爰裁定如主文所示。
四、依社會秩序維護法第45條第1項、第68條第2款，裁定如主文
    。
中　　華　　民　　國　　111 　年　　7 　　月　　11　　日
                  臺灣新北地方法院板橋簡易庭
                      法      官  呂安樂
以上正本證明與原本無異。
如不服本裁定，得於裁定書送達之翌日起 5 日內，以書狀敘述
理由，向本庭提出抗告。
中　　華　　民　　國　　111 　年　　7 　　月　　11　　日
                      書  記  官  魏賜琪